臺灣高等法院刑事裁定　　　　　　　　 94年度毒抗字第164號
　　抗　告　人
　　即　被　告 甲○○
上列抗告人因毒品危害防制條例案件，不服臺灣桃園地方法院94
年3月29日裁定（94年度毒聲字第455號）提起抗告，本院裁定如
左：
    主  文
抗告駁回。
    理  由
一、原審裁定意旨略以：被告甲○○於民國93年10月22日晚上10
    時15分許為警採尿前回溯96小時內某時，在臺灣地區某不詳
    地點施用第二級毒品ＭＤＭＡ1次，為警於93 年10月22日晚
    間8時10分許，在桃園縣龜山鄉○○○街12號7樓之3查獲。被
    告雖否認上揭犯行，但被告為警查獲後所採集之尿液經送檢
    驗結果，確呈ＭＤＭＡ陽性反應，有尿液檢驗報告1份在卷
    可稽；且警方在被告身上查獲之不明藥物4顆，經送請行政
    院衛生署管制藥品管理局檢驗結果，其中有2顆檢出ＭＤＭ
    Ａ成分，亦有該局管檢字第0930 011168號檢驗成績書1紙附
    卷為憑，足見被告所辯不足採信。爰依毒品危害防制條例第
    20條第1項及觀察勒戒處分執行條例第3條第1項之規定，裁
    定將被告送勒戒處所觀察、勒戒等語。
二、抗告意旨略以：抗告人於警訊時即坦承於民國93年10月22
    日為警查獲時所持有4顆不明藥物僅係向不明人士所購，但
    從未有任何施用毒品之行為或記錄。原審法院前以93年毒聲
    字第1697號刑事裁定認定上開時日於警訊當時所採集之抗告
    人尿液，經送請台灣尖端先進生技醫藥股份有限公司以較精
    確之氣相層析質譜儀確認結果為陰性反應，自難認為抗告人
    有任何施用MDMA毒品之行為。惟原審法院就同一事實後以本
    件94年度毒聲字第455號裁定做出與前揭裁定迥然不同之認
    定，足見本裁定（94年度毒聲字第455號）顯屬有誤，爰請
    求撤銷云云。
三、經查：雖原審法院93年度毒聲字第1697號裁定以上開時日所
    採集尿液經送請台灣尖端先進生技醫藥股份有限公司以較精
    確之氣相層析質譜儀確認結果為陰性反應，惟該次尿液檢驗
    報告係針對安非他命部分，毒品MDMA部分並非受驗項目，有
    2004年11月04日之檢驗報告附卷可稽。本件原審94年度毒聲
    字第455號裁定係以抗告人同一尿液檢體就毒品MDMA部分檢
    驗，尿液檢驗結果為陽性，而裁定被告應送觀察、勒戒，亦
    有2005年2月16日同機構濫用藥物尿液檢驗報告在卷足憑。
    因而，原審前以93年度1697號裁定認被告尿液就安非他命為
    陰性反應，後以本件94年度毒聲字第455號裁定認被告尿液
    就MDMA部分為陽性反應，二者檢驗項目不同，並無矛盾之處
    ，抗告意旨以原審法院就同一事實為前後迥然不同認定等語
    係屬誤會。從而，原審依毒品危害防制條例第20條第1項及
    觀察勒戒處分執行條例第3條第1項，裁定令抗告人觀察、勒
    戒，經核並無不合。本件抗告，為無理由，自應予駁回。
四、據上論斷，依刑事訴訟法第412條，裁定如主文。
中      華      民      國    94   年   5    月  31  日
　　　　　　　　　刑事第三庭審判長法　官  楊照男
　　　　　　　　　　　            法　官  周政達
  　　　　　　　　　　　　　      法　官  江振義
以上正本證明與原本無異。
不得再抗告。
                                  書記官  劉文美
中　　華　　民　　國　　94　　年　　6 　　月　　3 　　日
